【裁判字號】    98,上易,2656
【裁判日期】    981230
【裁判案由】    竊盜
【裁判全文】
臺灣高等法院刑事判決                98年度上易字第2656號
上  訴  人  臺灣板橋地方法院檢察署檢察官
被      告  丙○○
                    現另案在臺灣臺北監獄執行中
上列上訴人因竊盜案件，不服臺灣板橋地方法院98年度易字第33
5號，中華民國98年8月20日第一審判決（起訴案號：臺灣板橋地
方法院檢察署98年度偵緝字第54號），提起上訴，本院判決如下
：
    主  文
上訴駁回。
    理  由
一、公訴意旨略以：被告丙○○與甲○○(業經另案判決確定)共
    同基於意圖為自己不法所有之犯意聯絡，分別於(一)、97年4
    月11日某時，前往臺北縣泰山鄉○○路○段889巷13弄9號前
    圍牆；(二)、97年6月7日5時40分許，前往臺北縣新莊市○○
    路544號旁防火巷內，以自備噴燈、照明燈及客觀上對人之
    生命、身體足以造成危害之兇器油壓剪，由丙○○、甲○○
    共同持前述足供兇器使用之工具，分別竊得丁○○、乙○○
    所管領之電纜線得手，因認被告涉犯刑法第321條第1項第3
    款之攜帶兇器竊盜罪嫌（共2罪）云云。
二、按犯罪事實應依證據認定之，無證據不得認定犯罪事實；又
    不能證明被告犯罪者，應諭知無罪之判決，刑事訴訟法第15
    4條第2項、第301第1項分別定有明文；次按被告或共犯之自
    白，不得作為有罪判決之唯一證據，仍應調查其他必要之證
    據，以察其是否與事實相符，同法第156條第2項復定有明文
    。據此，共犯不利於己之陳述，固得採為其他共同被告犯罪
    之證據，惟此項不利之陳述，須就其他方面調查，與事實相
    符，始得採為其他共同被告犯罪事實之認定。
三、公訴人指被告涉前揭二次攜帶兇器竊盜罪嫌，無非以共犯甲○○於警詢、偵查之供述、證人丁○○、乙○○、汪萬益於
    警詢之證述及有油壓剪、照明燈各1支、噴燈1具、飼料袋2
    個等物扣案為其主要論據。訊據被告則矢口否認有何上開二
    次攜帶兇器竊盜犯行，並辯稱：伊只是於97年3月20日左右
    ，陪甲○○前往臺北縣泰山鄉○○路○段889巷13弄9號前勘
    查地形，勘查完後甲○○說暫時不能偷，後來甲○○亦未通
    知伊即自己去偷，伊並不知情；而關於臺北縣新莊市○○路
    544號旁防火巷處之竊盜行為，伊並未參與，係甲○○在97
    年6月7日偷完後打電話叫伊去載他，伊到現場才知道他偷電
    纜線等語。
四、經查：證人甲○○雖於警詢及偵查中供稱上開二次攜帶兇器
    竊盜犯行，為其與被告所共犯等情，惟甲○○於本院審理時
    證稱:97年6月12日警詢筆錄所言是記錯了，97年4月11日泰
    山鄉那件，渠等是在前二天一起去看，但後來伊自己偷偷去
    做。97年6月7日中正路那件，是伊做完後，打電話給丙○○
    ，說伊一個人沒有辦法載。剪電纜線是可以一個人做的。警
    詢及原審說要二人一起做，是因為伊長期施用安非他命，頭
    腦不太清楚等語(見本院卷第49頁反面)，是以證人即同案共
    犯甲○○所證被告有無參與共同竊盜之情節，前後即非一致
    ，參諸本件竊盜客體電纜線，只須剪斷行為客體後再予抽離
    即可完成，難認證人甲○○於原審所陳須2人同力始得遂行
    犯行一節屬實。次查，證人丁○○、乙○○、汪萬益於警詢
    之證述，只能證明其等所管領之電纜線遭人竊走，但無從證
    明被告參與該等竊盜犯行；而上開扣案物品亦僅能佐證係供
    竊盜所用，同樣難以證明被告持開等物品為上開二次攜帶兇
    器竊盜犯行，自不得據此不利於被告之供述，作為被告有罪
    判決之證據。公訴人上訴意旨指稱竊取他人電纜線客觀上需
    有2人互相合作方易既遂之情，既係憑依證人甲○○與事實
    不符之證言，所論自無法採為不利於被告之認定。又上訴意
    另指：證人廖欣怡證稱與被告97年12月25日偵查中之辯詞明
    顯有異云云，然被告於該日供稱稱:97年6月7日5時40分許，
    甲○○叫伊去新莊市○○路544號旁防火巷載他，到場後才
    發現他已偷了電纜線裝在麻布袋內，伊載去他住的地方等語
    (見98偵緝54號卷第31頁)，核與證人廖欣怡證述：甲○○打
    電話找被告，叫被告過去新莊市○○路那邊，被告回來後有
    跟伊說甲○○去偷達美樂店裡的東西。被告跟伊說，甲○○
    叫他去載東西，東西載去他家等語相符(見原審卷第82頁反
    面)，是被告所辯與證人廖欣怡證詞難認有齟齬，證人廖欣
    怡之證詞即非不可採信。從而，同案共犯甲○○所證既有矛
    盾，依首揭說明，自非僅憑其於警詢及偵查中不利於被告之
    供述，即得遽入被告於罪。
五、綜上所述，被告上開所為，難認該當於加重竊盜罪之構成要
    件意。此外，復查無其他積極證據足資證明被告確實有本件
    竊盜犯行，自難僅憑共犯甲○○於警詢、偵查之供述、證人
    丁○○、乙○○、汪萬益於警詢之證述及有油壓剪、照明燈
    各1支、噴燈1具、飼料袋2個等扣案物，遽認被告有本件犯
    行。是本件證據不足，應認被告不構成加重竊盜罪。原審為
    無罪之諭知，並無不當，檢察官上訴仍執前詞，指摘原判決
    不當，求予撤銷改判，為無理由，應予駁回。
據上論斷，應依刑事訴訟法第368條，判決如主文。
本案經檢察官何明楨到庭執行職務。
中    華    民    國    98    年    12    月    30    日
            刑事第二十二庭審判長法  官  郭雅美
                                法  官  李麗珠
                                法  官  洪于智
以上正本證明與原本無異。
不得上訴。
                                書記官  強梅芳
中    華    民    國    98    年    12    月    30    日


司法院資訊處製作；財團法人民間司法改革基金會備份。
